fi: Liimautuvan palttausnauhan käyttötapa: Lämpöprässi; Silitettävä (tavallinen silitysrauta); Ei höyryä / vain kuivasilitys; Ommeltava (ei-silitettävä); Yhteensopiva höyrysilitysraudan kanssa; Muu
vi: Phương pháp ứng dụng băng keo viền nhiệt: Máy ép nhiệt; Ủi dán (bàn ủi gia đình); Không dùng hơi nước / chỉ dùng bàn ủi khô; May vào (không dán nhiệt); Tương thích với bàn ủi hơi nước; Khác
zh-TW: 熱熔折邊膠帶施用方式: 熱壓機; 熨燙 (家用熨斗); 無蒸汽 / 僅限乾燙; 縫入式 (非熱熔); 適用於蒸汽熨斗; 其他
pt-BR: Método de aplicação de fita adesiva termocolante para bainhas: Prensa térmica; Termocolante (ferro doméstico); Sem vapor/apenas ferro seco; Costurável (não fusível); Compatível com ferro a vapor; Outro
hr-HR: Metoda primjene topljive rubne trake: Termopreša; Na glačanje (kućno glačalo); Bez pare / samo suho glačalo; Na ušivanje (ne lijepi se); Kompatibilno s glačalom na paru; Ostalo
fr: Méthode d’application du ruban d’ourlet thermocollant: Presse à chaud; Thermocollant (fer à repasser domestique); Sans vapeur / fer à sec uniquement; À coudre (non thermocollant); Compatible avec un fer à vapeur; Autre
ko: 접착식 밑단 테이프 적용 방식: 열 프레스; 다리미 접착(가정용 다리미); 스팀 없음 / 건식 다리미 전용; 봉제 방식(비접착); 스팀 다리미 호환; 기타
ro-RO: Metoda de aplicare a benzii fuzibile: Presă la cald; Aplicare cu fierul (fier de călcat casnic); Fără abur / doar călcare uscată; De cusut (nefuzibil); Compatibil cu fierul de călcat cu abur; Altele
tr: Yapışkan paça bandı uygulama yöntemi: Isı presi; Ütüyle yapışan (ev tipi ütü); Buharsız / yalnızca kuru ütü; Dikilen (erimez); Buharlı ütüye uygun; Diğer
ru: Метод нанесения подгибочной плавкой ленты: Термопресс; Приутюживание (обычный утюг); Без пара / только сухой утюг; Пришивная (неклеевая); Подходит для парового утюга; Другое
bg-BG: Метод за прилагане на термолепяща лента за подгъв: Термопреса; С гладене (домакинска ютия); Без пара / само суха ютия; Пришиване (незалепваща); Съвместима с парна ютия; Друго
nb: Metode for applikasjon av smeltebånd: Varmepresse; Påstrykning (husholdningsstrykejern); Ingen damp / kun tørt strykejern; Sy-inn (ikke-fikserbar); Kompatibel med dampstrykejern; Annet
el: Μέθοδος εφαρμογής θερμοκολλητικής ταινίας στριφώματος: Πρέσα θερμότητας; Σιδερότυπο (οικιακό σίδερο); Χωρίς ατμό / μόνο στεγνό σίδερο; Ραφτό (μη θερμοκολλητικό); Συμβατό με σίδερο ατμού; Άλλο
hu: Olvadó szegélyszalag alkalmazási módja: Hőprés; Felvasalható (háztartási vasaló); Gőzmentes / csak száraz vasaló; Bevarrható (nem vasalható); Gőzölős vasalóval kompatibilis; Egyéb
zh-CN: 热熔折边带应用方式: 热压; 熨烫（家用熨斗）; 无蒸汽/仅干熨; 缝入式（非粘合）; 兼容蒸汽熨斗; 其他
es: Método de aplicación de cinta termoadhesiva para dobladillos: Prensa de calor; Termoadhesivo (plancha doméstica); Sin vapor / solo plancha en seco; Para coser (no termofusible); Compatible con plancha de vapor; Otro
sl-SI: Metoda uporabe traka za robljenje: Toplotna preša; Za likanje (navaden likalnik); Brez pare / samo suho likanje; Za šivanje (ni taljivo); Združljivo s parnim likalnikom; Drugo
pl: Metoda aplikacji taśmy termicznej do podwijania: Prasa termiczna; Naprasowywana (zwykłe żelazko); Bez pary / tylko suche żelazko; Wszywana (niefizelinowa); Przystosowana do żelazka parowego; Inna
cs: Metoda aplikace tavné lemovací pásky: Termolis; Nažehlovací (domácí žehlička); Bez napařování / pouze suché žehlení; Všívací (nenažehlovací); Kompatibilní s napařovací žehličkou; Ostatní
sv: Appliceringsmetod för smältbart fållband: Värmepress; Påstrykningsbar (hushållsstrykjärn); Utan ånga/endast torrt strykjärn; Fastsydd (ej påstrykningsbar); Kompatibel med ångstrykjärn; Övrigt
de: Anwendungsmethode für aufbügelbares Saumband: Transferpresse; Aufbügelbar (Haushaltsbügeleisen); Kein Dampf / nur trocken bügeln; Einnähbar (nicht aufbügelbar); Für Dampfbügeleisen geeignet; Sonstige
ja: 接着裾上げテープの適用方法: ヒートプレス; アイロン接着 (家庭用アイロン); スチーム不可 / ドライアイロンのみ; 縫い付け (非接着); スチームアイロン対応; その他
it: Metodo di applicazione del nastro termoadesivo per orli: Termopressa; Termoadesivo (ferro da stiro domestico); Senza vapore / solo ferro da stiro a secco; Da cucire (non termoadesivo); Compatibile con ferro a vapore; Altro
sk-SK: Spôsob aplikovania tavnej lemovacej pásky: Tepelný lis; Nažehľovacie (domáca žehlička); Bez pary / len suché žehlenie; Na prišitie (nenažehľovacie); Kompatibilné s naparovacou žehličkou; Iné
th: วิธีการติดเทปปิดขอบผ้าแบบหลอมละลาย: เครื่องรีดร้อน; รีดทับ (เตารีดบ้านทั่วไป); ไม่ใช้ไอน้ำ / เตารีดแห้งเท่านั้น; เย็บติด (ไม่มีกาวรีด); ใช้กับเตารีดไอน้ำได้; อื่นๆ
pt-PT: Método de aplicação de fita adesiva termocolante para bainhas: Prensa térmica; A ferro (ferro de engomar); Sem vapor/apenas ferro seco; Cosido (não fusível); Compatível com ferro a vapor; Outro
nl: Smeltbare zoomtape applicatiemethode: Hittepers; Opstrijkbaar (huishoudstrijkijzer); Zonder stoom / alleen droog strijken; Innaaibaar (niet-opstrijkbaar); Geschikt voor stoomstrijkijzer; Anders
lt-LT: Lydžios palenkimo juostos naudojimo metodas: Terminis presas; Lyginamas lygintuvu (buitiniu lygintuvu); Be garų / tik sausas lyginimas; Įsiuvamas (nelydus); Suderinamas su garų lygintuvu; Kita
en: Fusible hem tape application method: Heat press; Iron-on (household iron); No-steam / dry iron only; Sew-in (non-fusible); Steam iron compatible; Other
da: Metode til påføring af smeltebånd til oplægning: Varmepresse; Stryges på (husholdningsstrygejern); Ingen damp / kun tørstrygning; Syes i (ikke-strygbar); Kompatibel med dampstrygejern; Andet